Inventaris van het archief van de Vicarie Schoonhoven, 1633-1748
Nationaal Archief, Den Haag
Vicarie Schoonhoven
1633-1748
36035
0.10 meter; 11 inventarisnummers.
Nationaal Archief, Den Haag
Vicarie te Schoonhoven, 1633-1748
De opsomming van archivalia betreffende de vicarie op het Zoete Naam van Jezus altaar in de parochiekerk van Schoonhoven (1633-1748) begint met een overzicht van afstammelingen van Frans Jacobszn. van Leeuwen, zelf een nazaat van Agatha van Swieten. Verder zijn er akten van approbatie verleend door de Staten van Holland op begiftigingen met de vicarie, verleende octrooien voor de verkoop van vicarielanden, rentebrieven en kwitanties.
Archiefvorming
Geschiedenis van de archiefvormer
In het begin van de 16e eeuw werd door Agatha van Swieten, weduwe van Peter Scaart, een vicarie gesticht op het Zoete Naam van Jezus altaar in de St. Bartholomeuskerk te Schoonhoven. De collatie van deze vicarie bleef in handen van Agatha en haar nakomelingen. Ook werd de vicarie in de 17e en 18e eeuw gehouden door familieleden. Het oorspronkelijke kapitaal was gevestigd op 4 morgen land in (Willige) Langerak.
Geschiedenis van het archiefbeheer
De verwerving van het archief
Het archief is bij Koninklijk Besluit of ministeriële beschikking overgebracht.
3.18
Aanwijzingen voor de gebruiker
Openbaarheidsbeperkingen
Volledig openbaar.
Materiële beperkingen
Aanvraaginstructie
Openbare archiefstukken kunnen online worden aangevraagd en gereserveerd. U kunt dit ook via de terminals in de studiezaal van het Nationaal Archief doen. Om te kunnen reserveren dient u de volgende stappen te volgen:
U maakt een profiel aan op www.gahetna.nl, en logt vervolgens in
Via de archiefinventaris (alleen de beschrijvingen met rode nummers) selecteert u het gewenste archiefstuk door op de knop 'Reserveren' te klikken
In het volgende scherm geeft u aan op welke dag u het archiefstuk wilt inzien
Indien u zich bevindt in de studiezaal en een tafelnummer heeft ontvangen kunt u dit nummer vermelden. Als u geen tafelnummer heeft kunt u tafelnummer 777 laten staan
Vervolgens bevestigt u uw reservering door deze te versturen.
Verwant materiaal
Beschikbaarheid van kopieën
Beschrijving van de series en archiefbestanddelen
- Overzicht van de afstammelingen van Frans Jacobszn. van Leeuwen, zelf een nazaat van Agatha van Swieten, wiens zoon in 1635 met de vicarie werd begiftigd, tot 1746. Opgemaakt ca. 1746., 1; 2 stukken
  Dit inventarisnummer is alleen als kopie te raadplegen.
- Akten van approbatie verleend door de Staten van Holland op de begiftiging met de vicarie door de patroons, 1633-1747; 2-7; 2 charters, 2 katernen, 2 stukken
  - Begiftiging van Cesar Franszn. van Leeuwen door Anna Fransdr. van Leeuwen, 30-7-1633, 2; 1 charter
  - Begiftiging van Catharina Denick door Geertruijd van Leeuwen, 10-7-1727, 3; 1 charter
  - Begiftiging van Alida Denick door Geertruijd van Leeuwen, 2-6-1729, 4; 1 perkamenten katern met zegel
  - Begiftiging van Geertruijd Denick door Geertruijd van Leeuwen, 21-11-1731, met copieën van het rekest om approbatie en van de akte van begiftiging, 30-10-1731, 5; 1 stuk
  - Begiftiging van Maria Elisabeth Denick door Maria Emilius, 31-8-1747, 6; 1 perkamenten katern met zegel
  - Declaratie van kosten gemaakt voor het verkrijgen van voorgenoemde akte van approbatie, 1747, 7; 1 stuk
- Octrooi verleend door de Staten van Holland aan Frans Jacobszn. van Leeuwen om de vicarielanden in (Willige) Langerak te mogen verkopen om van het geld een rentebrief te kopen, 15-9-1642, met aantekening dat de vicarie op het Comptoir generaal van de geestelijke goederen is geregistreerd, 30-6-1659., 15-9-1642, 30-6-1659; 8; 1 charter
- Rentebrief t.l.v. de Staten van Holland t.b.v. de possesseurs van de vicarie, groot £ 65-6-0 per jaar, 27-7-1646, met dorsale aantel van betaling van rente, 1709, en van de 100e penning, 1710-1717., 27-7-1646, 1710-1717; 9; 1 charter
- Kwitantie gegeven door (Susanna Magdalena) van der Heijden, weduwe Houttuijn, voor ƒ 32-12-8 voor een jaar rente "wegens de bewuste vicarie", 26-5-1731; 10; 1 stuk
- Kwitanties, bestemd voor de ontvanger generaal van Holland en West-Friesland voor een jaar rente van ƒ 52-4-0, 1748; 11; 2 stukken